【裁判字號】    97,訴,1033
【裁判日期】    970422
【裁判案由】    毒品危害防制條例
【裁判全文】
臺灣板橋地方法院刑事判決              97年度訴字第1033號
公  訴  人  臺灣板橋地方法院檢察署檢察官
被      告  甲○○
上列被告因違反毒品危害防制條例案件，經檢察官提起公訴（96
年度毒偵字第9288號），本院訊問被告為有罪陳述後，改依簡式
審判程序審理，並判決如下：
    主  文
甲○○施用第一級毒品，累犯，處有期徒刑捌月。扣案之第一級
毒品海洛因壹包（驗餘淨重零點壹玖玖壹公克）沒收銷燬之。
    事  實
一、甲○○前於民國94年間因施用毒品案件，經臺灣士林地方法
    院以94年度毒聲字第579 號裁定送觀察勒戒後，認無繼續施
    用毒品傾向，於94年12月26日執行完畢出所，並由臺灣士林
    地方法院檢察署檢察官以94年度毒偵字第2474號為不起訴處
    分確定。嗣於95年間再因施用毒品案件，經本院以95年度訴
    字第1536號判處有期徒刑6 月，於95年8 月3 日確定；嗣於
    同年又因違反毒品危害防制條例案件，經本院以95年度簡字
    第6811號判處有期徒刑6 月，於96年3 月23日確定。上開二
    案嗣經本院以96年度聲減字第143 號裁定減刑，並定應執行
    刑為有期徒刑5月確定，嗣於96年7月16日執行完畢出監。
二、詎甲○○仍不知悛悔，明知海洛因係毒品危害防制條例第2
    條第2 項第1 款所定之第一級毒品，依法不得施用、持有，
    竟基於施用第一級毒品海洛因之犯意，於96年11月13日上午
    11時30分許為警採尿時回溯26小時內之某時，在其臺北縣三
    重市○○街300 巷13號住處，以針筒注射之方式施用海洛因
    1 次。嗣經警於該日上午10時50分許，在臺北縣新莊市○○
    路212 號前為警查獲，並扣得毒品海洛因1 小包（驗餘淨重
    0.1991公克）。經警採取其尿液送驗結果呈嗎啡陽性反應，
    而悉上情。
三、案經臺北市政府警察局萬華分局移送臺灣板橋地方法院檢察
    署檢察官偵查起訴。
    理  由
一、訊據被告甲○○於本院審理中對上揭事實均坦承不諱，此外
    ，被告經警於96年11月13日上午11時30分許採尿送驗結果（
    檢體編號：020444號），呈嗎啡陽性反應，有尿液檢體委驗
    單、臺灣尖端先進生技醫藥股份有限公司濫用藥物尿液檢驗
    報告各1 件在卷可查（見96年毒偵字第9288號卷第32頁、第
    33頁）。此外，扣案之白色粉末1 包成分確屬海洛因無誤（
    驗餘淨重0.1991公克），亦有交通部民用航空局航空醫務中
    心鑑定書1 件附卷可佐（見上開卷第35頁）。足見被告所為
    自白與事實相符，而得採為認定之依據。次查，被告於94年
    間因施用毒品案件，經臺灣士林地方法院以94年度毒聲字第
    579 號裁定送觀察勒戒後，認無繼續施用毒品傾向，於94年
    12月26日執行完畢出所乙節，有台灣高等法院被告前案紀錄
    表及刑案查註紀錄表各1 件在卷可稽。被告於上開觀察勒戒
    執行完畢後5 年內再犯本件施用毒品犯行，事證明確，其犯
    行堪以認定。
二、按海洛因屬毒品危害防制條例第2 條第2 項第1 款所列之第
    一級毒品，核被告甲○○所為，係犯毒品危害防制條例第10
    條第1 項之施用第一級毒品海洛因罪。其施用前後非法持有
    第一級毒品之低度行為，已為施用之高度行為所吸收，不另
    論罪。又被告於95年間再因施用毒品案件，經本院以95年度
    訴字第1536號判處有期徒刑6 月，於95年8 月3 日確定；嗣
    於同年又因違反毒品危害防制條例案件，經本院以95年度簡
    字第6811號判處有期徒刑6 月，於96年3 月23日確定。上開
    二案嗣經本院以96年度聲減字第143 號裁定減刑，並定應執
    行刑為有期徒刑5 月確定，嗣於96年7 月16日執行完畢出監
    等情，亦有上述前案紀錄表在卷為憑。被告於上開有期徒刑
    執行完畢後，5 年內在犯本件有期徒刑以上之罪，為累犯，
    應依刑法第47條第1 項之規定加重其刑。本院審酌被告已有
    施用毒品紀錄，且經判處有期徒刑在案，竟又為本件犯行，
    顯見其未知戒除毒癮，意志力薄弱，並考量施用毒品乃自戕
    行為，所生危害非鉅，暨被告坦承施用毒品犯行之犯後態度
    等一切情狀，量處如主文所示之刑。至扣案之海洛因1 小包
    （驗餘淨重0.1991公克）屬毒品，已認定如前，應依毒品危
    害防制條例第18條第1 項前段之規定宣告沒收銷燬之。
三、末按「除被告所犯為死刑、無期徒刑、最輕本刑為三年以上
    有期徒刑之罪或高等法院管轄第一審案件者外，於前條第一
    項程序進行中，被告先就被訴事實為有罪之陳述時，審判長
    得告知被告簡式審判程序之旨，並聽取當事人、代理人、辯
    護人及輔佐人之意見後，裁定進行簡式審判程序」，刑事訴
    訟法第273 條之1 第1 項定有明文。查本件被告涉犯之毒品
    危害防制條例第10條第1 項之施用毒品罪，法定本刑並非最
    輕本刑為3 年以上有期徒刑之罪，且被告於本院準備程序期
    日中已就被訴事實為有罪之陳述，經告知被告簡式審判程序
    之旨後，被告及公訴人對於本件改依簡式審判程序審理亦均
    表示無意見，是本院即依前揭刑事訴訟法規定，裁定本件進
    行簡式審判程序，附此敘明。
據上論斷，應依刑事訴訟法第273 條之1 第1 項、第299 條第1
項前段，毒品危害防制條例第10條第1 項、第18條第1 項前段，
刑法第11條前段、第47條第1 項，判決如主文。
本案經檢察官馬凱蕙到庭執行職務。
中    華    民    國    97    年    4     月    22    日
                  刑事第十四庭  法  官  汪怡君
上列正本證明與原本無異。
如不服本判決，應於送達後十日內敘明上訴理由，向本院提出上
訴狀。
                                書記官  李郁禎
中    華    民    國    97    年    4     月    28    日
附錄本案論罪科刑法條全文：
毒品危害防制條例第10條：
施用第一級毒品者，處六月以上五年以下有期徒刑。
施用第二級毒品者，處三年以下有期徒刑。


司法院資訊處製作；財團法人民間司法改革基金會備份。
